最高法院刑事判決　　　　　　　　　　　　　　　九十三年度台上字第五０二九號
　　上 訴 人　台灣高等法院台南分院檢察署檢察官
　　上 訴 人
　　即 被 告　甲○○
　　　　　　　　　　　送達代收.
右上訴人等因被告違反毒品危害防制條例案件，不服台灣高等法院台南分院中華民國
九十三年六月二十五日第二審判決（九十二年度上訴字第一四五七號，起訴案號：台
灣雲林地方法院檢察署九十一年度偵字第四八六九號），提起上訴，本院判決如左：
    主  文
上訴駁回。
    理  由
按刑事訴訟法第三百七十七條規定，上訴於第三審法院，非以判決違背法令為理由，
不得為之。是提起第三審上訴，應以原判決違背法令為理由，係屬法定要件。如果上
訴理由狀並未依據卷內訴訟資料，具體指摘原判決不適用何種法則或如何適用不當，
或所指摘原判決違法情事，顯與法律規定得為第三審上訴理由之違法情形，不相適合
時，均應認其上訴為違背法律上之程式，予以駁回。本件原判決維持第一審依想像競
合犯關係，從一重論處上訴人甲○○轉讓第二級毒品累犯罪刑，駁回其在第二審之上
訴，已詳認定犯罪事實之依據及憑以認定之理由，並對上訴人所為本件與其另案所
犯即轉讓安非他命予李宗志、吳富鈞施用之案件 (按即台灣桃園地方法院八十九年度
訴字第一五八六號案），應有裁判上一罪之連續犯關係之辯詞，如何不足採取，亦已
依據卷內資料予以指駁及說明。按毒品危害防制條例第十九條第一項規定：犯該條例
第四條至第九條、第十二條、第十三條或第十四條第一項、第二項之罪者，其供犯罪
所用或因犯罪所得之財物，均沒收之，係採義務沒收主義，應優先於刑法第三十八條
第一項第二款、第三款之規定而適用。原判決認扣案吸食器一組，係上訴人所有供本
件犯罪所用之物，惟未引用毒品危害防制條例第十九條第一項諭知沒收，而誤引刑法
第三十八條第一項第二款為沒收之諭知，檢察官上訴意旨，執以指摘原判決此部分適
用法則不當，固非無據，然原判決該項違誤，與判決結果尚無影響，應予更正，自非
適法之第三審上訴理由。又原判決理由一已說明：刑法第五十六條所稱之連續犯，除
主觀上須基於一個概括犯意外，數行為之間在空間、時間、場所、機會上亦須具有密
切連接之連續特性，始足當之。上訴人另被訴於民國八十九年九月某日起至同年十月
一日止，連續轉讓安非他命予李宗志、吳富鈞施用，經台灣桃園地方法院以八十九年
度訴字第一五八六號判處有期徒刑八月確定。然該確定判決所認定之犯罪時間為八十
九年九月某日起至同年十月一日止，本件犯罪時間則為九十年六月八日，相距約八個
月，時間上並無密接性，難認係基於概括犯罪意思所為之數行為，本件應係上訴人另
行起意之獨立犯罪，前後兩案件不能論以連續犯而從一重處斷，經核其法則之適用，
於法洵無違誤。甲○○上訴意旨，仍主張應依連續犯論擬，係對原審認事職權之適法
行使及原判決理由已說明之事項，任意爭辯，亦非適法之第三審上訴理由。綜上所述
，檢察官及甲○○之上訴，核與法定上訴第三審之形式要件不符，其等上訴違背法律
上之程式，均應予駁回。
據上論結，應依刑事訴訟法第三百九十五條前段，判決如主文。
中　　　華　　　民　　　國　　九十三　　年　　　九　　　月　　二十三　　日
                              最高法院刑事第五庭
                                  審判長法官  謝　家　鶴
                                        法官  洪　文　章
                                        法官  花　滿　堂
                                        法官  陳　世　淙
                                        法官  洪　佳　濱
      右正本證明與原本無異
                                              書  記  官
中　　　華　　　民　　　國　　九十三　　年　　　十　　　月　　 十一 　　日
                                                                   ｍ
